# 关于拆迁补偿（先建厂房，后拆迁）

提问人：波克比 时间：2010-09-02 09:06:24
企业 04 年听到风声要拆迁，于是另外选址建厂， 05 年建好厂房搬到新址。但是原来的厂房到 08 年才拆迁，这样收到的拆迁补偿款在交企业所得税的时候能把建新厂的费用扣除吗？

回答人：chenyiwei
个人理解： 1 、国税函[2009]118号的规范对象是“企业政策性搬迁或处置收入有关企业所得税处理问题”，所以首先要明确是否为该文件规范范围内的政策性搬迁或处置事项。 2 、如果适用的，从 118 号文的字面理解，“企业根据搬迁规划，异地重建后恢复原有或转换新的生产经营业务......”，似乎应当是政府的搬迁规划在先，企业的搬迁行动在后，才符合 118 号文规定的“双扣除”条件。另外 118 号文也要求“重点审核有无政府搬迁文件或公告，有无搬迁协议和搬迁计划，有无企业技术改造、重置或改良固定资产的计划或立项，......”。因此对于你所说的情况，估计可能会有一定的难度。建议与主管税务机关沟通确定。